臺灣臺中地方法院民事判決
111年度金字第17號
原      告  蘇立禹  


訴訟代理人  吳逸軒律師
複  代理人  黃鉦哲律師
被      告  凃明宗  

上列當事人間請求損害賠償事件，原告提起刑事附帶民事訴訟，
經本院刑事庭裁定移送前來（本院110年度附民字第1339號），
本院於民國111年5月27日言詞辯論終結，判決如下：
    主      文
被告應給付原告新臺幣貳佰萬元，及自民國一百一十一年一月三
十一日起至清償日止，按週年利率百分之五計算之利息。
訴訟費用由被告負擔。
本判決於原告以新臺幣陸拾陸萬柒仟元為被告供擔保後，得假執
行；但被告如以新臺幣貳佰萬元為原告預供擔保，得免為假執行
。
    事實及理由
一、原告主張：被告於民國109年9月15日前之同月某日，基於洗
    錢、詐欺之故意，將被告所有之彰化銀行中港分行帳號0000
    0000000000號帳戶（下稱彰化銀行帳戶）、國泰世華銀行西
    屯分行帳號000000000000號帳戶（下稱系爭帳戶）交付予真
    實姓名年籍不詳自稱「郭健泉」之人，而將上開帳戶提供予
    「郭健泉」及其所屬詐欺集團成員作為詐欺他人匯入款項之
    用。「郭健泉」及其所屬詐欺集團成員自109年9月10日上午
    7時38分許起，透過網路交友軟體帳號暱稱「豬兒豬兒」、
    自稱為莉莉之人與伊認識後，再以LINE帳號暱稱「【緣圈】
    莉莉」向伊訛稱：其在從事大型國際數字貨幣平台套利，根
    據平台系統漏洞來賺錢，可以幫客戶預約套利名額及收傭金
    ，公司有專門技術團隊和先進的技術設備，能夠破解大型數
    字貨幣平台的漏洞，在平台內下單操作，以實現百分百營利
    ，營利成功後提現到帳，需要支付20%傭金等語，並於同年
    月15日提供「畢夫平台」帳戶APP予伊，伊乃下載該APP並申
    請充值帳戶，且為測試該充值帳戶是否確有提領功能，於同
    日15時51分許，將新臺幣（下同）20萬元匯入對方提供之被
    告彰化銀行帳戶，被告即於同年月16日，依「郭健泉」指示
    將該20萬元提領後再存入其彰化銀行帳戶，並於同日9時15
    分許，將20萬元匯回原告帳戶，原告因之誤信該充值帳戶確
    有充值提領功能，而於同日下午1時58分許，匯款200萬元至
    系爭帳戶內，被告即依「郭健泉」指示於同日下午3時30分
    許，前往臺中市○○區○○路000號1樓國泰世華銀行，提領該20
    0萬元中之185萬元、10萬元（共計195萬元），並於同日下
    午4時許，前往臺中市西屯區逢甲公園附近，將所提領之195
    萬元交付詐欺集團真實姓名年籍不詳男子，被告因此獲得留
    在系爭帳戶內之5萬元報酬。爰依民法第184條第1項前段之
    規定，請求被告賠償損害等語。並聲明：如主文所示。
二、被告則以：對於本院110年度金訴字第504號刑事判決、臺灣
    高等法院臺中分院111年度金上訴字第315號刑事判決認定之
    事實，沒有意見，伊早上匯給原告20萬元，原告中午再匯給
    伊200萬元等語，資為抗辯。並聲明：原告之訴及假執行之
    聲請均駁回。如受不利判決，願供擔保請准宣告免為假執行
    。
三、本院之判斷：
(一)原告主張之上開事實，業據引用本院110年度金訴字第504號
    刑事判決、臺灣高等法院臺中分院111年度金上訴字第315號
    刑事判決及其卷證資料為證，並經本院調閱上開卷宗查核無
    訛，且被告對於上開刑事判決認定之事實亦不爭執（見本院
    卷第78頁），堪信原告主張屬實。
(二)按因故意不法侵害他人之權利者，負損害賠償責任，民法第
    184條第1項前段定有明文。本件被告將其所有之銀行帳戶交
    付予詐欺集團使用，並依指示提領款項交付予詐欺集團成員
    ，原告則受該詐欺集團成員詐欺，致交付200萬元至被告所
    有之系爭帳戶，因而受有損害。被告自與詐欺集團成員構成
    共同侵權行為，屬故意共同以不法手段侵害原告之財產權，
    致原告受損，且被告上開行為與原告所受損害間，具有相當
    因果關係，是原告向被告請求賠償損害200萬元，洵屬有據
    。
四、綜上所述，原告依民法第184條第1項前段之規定，請求被告
    給付200萬元，及自111年1月31日（即起訴狀繕本送達被告
    翌日，見附民卷第25頁）起至清償日止，按週年利率5%計算
    之利息，為有理由，應予准許。
五、兩造均陳明願供擔保聲請宣告假執行或免為假執行，經核與
    規定相符，爰分別酌定相當擔保金額予以宣告。
六、本件事證已臻明確，被告聲請調查被告匯予原告20萬元及原
    告匯予被告200萬元之款項來源，並無必要。兩造其餘訴訟
    資料及攻擊防禦方法，經審酌後認與判決結果不生影響，爰
    不逐一論述，併此敘明。
七、訴訟費用負擔之依據：民事訴訟法第78條。
中　　華　　民　　國　　111 　年　　6 　　月　　24　　日
                  民事第三庭  審判長法  官  陳宗賢
　　　　　　　　　　　　　　　　　　法  官  廖純卿
　　　　　　　　　　　　　　　　　　法  官  劉育綾
正本係照原本作成。
如對本判決上訴，須於判決送達後20日內向本院提出上訴狀（須
附繕本）。如委任律師提起上訴者，應一併繳納上訴審裁判費。
中　　華　　民　　國　　111 　年　　6 　　月　　24　　日
                                    書記官  洪千羽